* Dual CMOS Timer Subcircuit - Overflow-Safe Native ngspice Version
* Pins: DIS1 THR1 CON1 RST1 OUT1 TRG1 GND TRG2 OUT2 RST2 CON2 THR2 DIS2 VCC
.SUBCKT ICM7556 1 2 3 4 5 6 7 8 9 10 11 12 13 14
* --- TIMER 1 ---
X1 7 6 5 4 3 2 1 14 CMOS555_LMT
* --- TIMER 2 ---
X2 7 8 9 10 11 12 13 14 CMOS555_LMT
.ENDS ICM7556

* Core privo di accumulo di carica instabile
.SUBCKT CMOS555_LMT GND TRIG OUT RESET CONTROL THRESH DISCH VDD
* Partitore interno da 300k complessivi
R1 VDD CONTROL 100k
R2 CONTROL INT_1 100k
R3 INT_1 GND 100k

* Nodo di memoria logica rigido (0V = Basso, 5V = Alto), legato ad una costante fissa
* Impedisce l'esplosione numerica impostando dei limiti logici rigidi
B_LATCH INT_Q 0 V = V(RESET) < 1.0 ? 0.0 : ( V(TRIG) < V(INT_1) ? 5.0 : ( V(THRESH) > V(CONTROL) ? 0.0 : ( V(OUT) > 1.0 ? 5.0 : 0.0 ) ) )

* Stadio di potenza d'uscita (Push-Pull)
B_OUT OUT GND V = V(INT_Q) > 2.5 ? V(VDD) : 0.0

* Interruttore di scarica open-drain modellato come resistenza variabile pulita
* Quando il latch è basso, simula un canale a bassa impedenza (10 Ohm) verso terra
B_DIS DISCH GND I = V(INT_Q) < 2.5 ? V(DISCH)/10.0 : 0.0
.ENDS CMOS555_LMT
